【裁判字號】    90,毒抗,841
【裁判日期】    901114
【裁判案由】    毒品危害防制條例
【裁判全文】
台灣高等法院刑事裁定                              九十年度毒抗字第八四一號
    抗  告  人
    即受處分人  甲○○
          （原名吳江龍）
右抗告人因違反毒品危害防制條例案件，不服臺灣桃園地方法院中華民國九十年九月
十日裁定（九十年度毒聲字第三八二八號）提起抗告，本院裁定如左：
    主  文
抗告駁回。
    理  由
一、聲請意旨略以：抗告人甲○○前因施用毒品案件，經臺灣桃園地方法院以九十年
    度毒聲字第七八五號裁定停止戒治，所餘期間並宣付保護管束，惟抗告人竟於保
    護管束期間，有繼續施用第二級毒品之行為，其違反保護管束應遵守事項情節重
    大，爰檢附相關執行案卷，依法聲請撤銷停止戒治，令入戒治處所施以強制戒治
    等語。
二、原法院以經核於法要無不合，依毒品危害防制條例第二十二條第二項之規定，裁
    定抗告人甲○○撤銷停止戒治，令入戒治處所施以強制戒治。
三、本件抗告意旨略以：(一)抗告人因前違反毒品危害防制條例案件，經臺灣桃園地方
    法院以九十年度毒聲字第七八五號裁定停止戒治，所餘期間併宣告付保護管束在
    案。由此，抗告人自當潔身自愛，絕對不敢有明知故犯之情事。惟本次抗告人於
    九十年八月十三日自動前往桃園地檢署採尿送驗，不明何因竟發生有毒素之反應
    ，且被檢察官誤認繼續施用第二級毒品之行為，以違反保護管束應遵守之事項情
    節重大為由，聲請撤銷停止戒治；(二)再查，抗告人確無繼續施用任何第二級毒品
    之行為，至於何因使抗告人採尿呈陽性反應？顯為抗告人近日患感冒及咳嗽症狀
    ，所服用藥物含有麻黃素成分有關。據此，請求予以覆驗，以免冤抑云云，並提
    出行政院退除役官兵輔導委員會台北榮民總醫院（下稱台北榮民總醫院）開具藥
    物檢驗證明一份為證。
四、經查：抗告人甲○○前因施用毒品案件，經原審法院以九十年度毒聲字第七八五
    號裁定停止戒治，所餘期間並宣付保護管束。惟抗告人在保護管束期間，於九十
    年八月九日至臺灣桃園地方法院檢察署觀護人處報到，經採集尿液送該署委託之
    臺灣檢驗科技股份有限公司以ＥＩＡ酵素免疫分析法初步檢驗，再以氣相層析質
    譜儀法確認，檢驗結果呈安非他命及甲基安非他命陽性反應，此有台灣桃園地方
    法院九十年度毒聲字第七八五號刑事裁定、受保護管束人之採尿報到編號表、尿
    液檢體監管紀錄表、及前開公司出具之檢驗報告書等附卷可稽，抗告人有再施用
    第二級毒品之行為甚明。抗告人雖提出藥丸三顆暨台北榮民總醫院所出具藥物檢
    驗證明一份，以證明該藥丸內含甲基麻黃素，並指稱其近日因患感冒及咳嗽症狀
    曾服用該等藥物，而要求重行覆驗云云。惟抗告人並未隨同檢附任何醫師為上開
    藥品處分之診療紀錄，抑或藥局斯時合法販賣之事證，本院即難依其事後檢呈之
    藥物內含禁藥成分，作為其於採驗尿液前未曾施用毒品之證明。是抗告人於停止
    戒治付保護管束期間，既再有施用毒品之舉，其顯已違反保護管束應遵守事項，
    且其受保護管束之目的在戒治施用毒品之惡習，惟其卻續以施用，自已足認其僅
    受保護管束難以達成戒治之效果，誠屬違反保護管束應遵守事項情節重大，原審
    據此依毒品危害防制條例第二十二條第二項之規定，撤銷停止戒治，令入戒治處
    所施以強制戒治，於法並無不合。綜上，本件抗告意旨，為無理由，而抗告人請
    求重行覆驗云云，本院亦核認無必要，均應予以駁回。
五、據上論結，應依刑事訴訟法第四百十二條，裁定如主文。
中    華    民    國    九十    年十一      月       十四         日
                              臺灣高等法院刑事第十庭
                                  審判長法  官  溫  耀  源
                                        法  官  林  銓  正
                                        法  官  黃  金  富
右正本證明與原本無異。
不得再抗告。
                                        書記官  江  采  廷
中    華    民    國    九十    年       十一     月       十六         日


司法院資訊處製作；財團法人民間司法改革基金會備份。
